臺灣基隆地方法院刑事判決　　　　　　　 96年度訴字第873號
公　訴　人　臺灣基隆地方法院檢察署檢察官
被　　　告　乙○○
　　　　　　　　　　（現另案於臺灣基隆監獄執行中）
上列被告因違反毒品危害防制條例案件，經檢察官提起公訴（96
年度毒偵字第1964、2153號），於準備程序進行中，被告就被訴
事實為有罪之陳述，本院合議庭乃裁定由受命法官獨任依簡式審
判程序進行審理，並判決如下：
    主  文
乙○○施用第一級毒品，累犯，處有期徒刑柒月；又施用第一級
毒品，累犯，處有期徒刑柒月。應執行有期徒刑拾月。
    事  實
一、乙○○前因施用毒品案件，先後2 次經本院裁定送觀察勒戒
    後，均認無繼續施用毒品傾向，由臺灣基隆地方法院檢察署
    檢察官分別於民國87年12月28日、91年7 月5 日，各以87年
    度偵字第5540號、91年度毒偵字第134 號為不起訴處分確定
    ，並先後於87年12月31日、91年7 月9 日執行完畢釋放出所
    。又因施用第一級毒品案件，經本院於94年4 月11日以94年
    度訴字第163號判處有期徒刑7月確定。復因施用第一級毒品
    案件，經本院於94年7月29日以94年度訴字第590號判處有期
    徒刑6月確定。上開二案接續執行，於95年7月31日縮刑期滿
    執行完畢。又因施用第一級毒品及持有第二級毒品案件，分
    別經臺灣高等法院以96年度上訴字第904號判處有期徒刑8月
    、本院以96 年度基簡字第7485號判處有期徒刑3月，並經臺
    灣高等法院以96年聲減字第1466號裁定分別減刑為4月、1月
    又15日，應執行有期徒刑5 月確定（現執行中）。嗣又因施
    用第一級毒品及施用第二級毒品案件，分別經本院以96年度
    訴字第433號、96年度易字第479號判處有期徒刑11月、7 月
    （均未確定）。詎其猶未戒斷毒癮，復基於施用第一級毒品
    海洛因之犯意，於96年7月4日中午12時許及同年8月2日上午
    7時許，在其位於基隆市○○區○○路364之4號3樓住處，以
    注射針筒注射手臂方式，各施用第一級毒品海洛因1 次，因
    其係毒品列管人口，於警通知其到場採尿，於96年7月4日晚
    上7時20 分許採集尿液送驗結果呈鴉片類陽性反應，嗣又於
    96年8月2日上午10時30分許，因另案通緝，為警在基隆市○
    ○區○○路364 號前緝獲，經其同意採集尿液送驗結果呈嗎
    啡、可待因陽性反應，始悉上情。
二、案經基隆市警察局第二分局移送臺灣基隆地方法院檢察署檢
    察官偵查起訴。
    理  由
壹、程序事項
    本件被告乙○○所犯者非為死刑、無期徒刑、最輕本刑為3
    年以上有期徒刑之罪或高等法院管轄第一審案件，其於準備
    程序進行中，先就被訴事實為有罪之陳述，經告知其簡式審
    判程序之要旨，並聽取公訴人、被告之意見後，本院業已依
    刑事訴訟法第273條之第1項之規定，裁定由受命法官獨任以
    簡式審判程序進行本案之審理。
貳、實體事項
一、認定事實所依據之證據及理由：
  (一)被告自白：被告於本院審理中自白其於上開時、地施用第一
    級毒品海洛因各1 次之犯行事實，其任意自白核與下列事證
    相符，應堪可採為證據。
  (二)尿液檢驗結果：台灣檢驗科技股份有限公司濫用藥物尿液檢
    驗報告、臺灣尖端先進生技醫藥股份有限公司濫用藥物檢驗
    報告（分別附96年度毒偵字第2153號偵查卷第7 頁、96年度
    毒偵字第1964號偵查卷第4 頁），足證經被告同意所採集之
    尿液經送檢驗結果，分別呈鴉片類及嗎啡、可待因陽性反應
    。
  (三)臺灣基隆地方法院檢察署檢察官87年度偵字第5540號不起訴
    處分書、91年度毒偵字第134 號不起訴處分書、95年度毒偵
    字第2110號起訴書、96年度毒偵字第1103、110 4號起訴書、
    96年度毒偵字第1426、1480號起訴書、本院96年度訴字第43
    3號判決書、本院96年度基簡字第485號判決書、本院96年度
    易字第479 號判決書、臺灣高等法院被告前案紀錄表在卷可
    按，足證被告確有如事實欄所載之觀察勒戒、徒刑執行等情
    形。
二、論罪及科刑之理由：
  (一)查海洛因係毒品危害防制條例所列管之第一級毒品，此為該
    條例第2條第2項第1 款所明定。核被告所為，係犯毒品危害
    防制條例第10條第1 項之施用第一級毒品罪。被告多次持有
    第一級毒品以供多次施用，持有之低度行為應為施用之高度
    行為所吸收，均不另論罪。又被告多次施用毒品之行為，均
    係為滿足各該次之毒癮，於滿足毒癮後，該次行為即已完成
    ，是各次均為各自獨立之行為，各具獨立性，其前後次施用
    毒品行為間，自無密切不可分之關係，各自獨立構成同一施
    用毒品罪責，應予分論併罰。
  (二)被告前曾受事實欄所載有期徒刑之執行，有臺灣高等法院被
    告前案紀錄表在卷可稽，其於有期徒刑之執行完畢後，5 年
    內故意再犯有期徒刑以上之罪，為累犯，應依刑法第47條第
    1項之規定，加重其刑。
  (三)爰審酌被告犯罪之動機、吸食頻率、曾有施用毒品之前科仍
    不知戒除，惟犯罪後坦承犯行，且所犯之施用毒品犯行乃戕
    害自己身心健康，並未危及他人等一切情狀，分別量處如主
    文所示之刑，並依刑法第51條第5款規定定其應執行刑。
據上論斷，應依刑事訴訟法第273條之1第1項、第299條第1 項前
段，毒品危害防制條例第10條第1項、第23條第2項，刑法第11條
、第47條第1項、第51條第5款，判決如主文。
本案經檢察官甲○○到庭執行職務。
中　　華　　民　　國　　96　　年　　11　　月　　14　　日
                  刑事第三庭法    官  林淑鳳
以上正本證明與原本無異。
如不服本判決應於收受本判決後10日內向本院提出上訴書狀，其
未敘述上訴理由者，並得於提起上訴後10日內向本院補提理由書
狀（均須按他造當事人之人數附繕本）「切勿逕送上級法院」。
中　　華　　民　　國　　96　　年　　11　　月　　16　　日
                            書 記 官  郭廷耀
附錄論罪法條：
毒品危害防制條例第10條第1項
施用第一級毒品者，處 6 月以上 5 年以下有期徒刑。
